# 职工宿舍在建工程，没有装修完成，还在进行墙面装修贴磁砖，但部分员工早已入住转固？

提问人：mlspm 时间：2014-06-28 21:40:50
求教，暂估价值转固时点到竣工决算时点之间发生的支出，如何在报表上列报呢？

回答人：chenyiwei
具体指哪些支出？但是通常情况下这些支出的列报方式与完成竣工决算后同类或类似支出的列报方式应当一致。